【裁判字號】    92,上訴,851
【裁判日期】    920625
【裁判案由】    毒品危害防制條例
【裁判全文】
臺灣高等法院臺中分院刑事判決                  九十二年度上訴字第八五一號
    上  訴  人  臺灣南投地方法院檢察署檢察官
    被      告  戊○○
                庚○○
    共同指定辯護人  本院公設辯護人  甲○○
右上訴人因被告違反毒品危害防制條例案件，不服臺灣南投地方法院中華民國九十二
年二月二十六日第一審判決（民國九十一年度訴字第五八七號，起訴案號：臺灣南投
地方法院檢察署民國九十一年度偵緝字第六四號、第六五號），提起上訴，本院判決
如左：
    主      文
上訴駁回。
    理      由
一、公訴意旨略以：被告戊○○與庚○○共同基於概括之犯意，自民國（下同）九十
    年七月二十三日起，至九十年八月五日止，在被告戊○○位於南投縣埔里鎮○○
    路三十號住處及附近、南投縣埔里鎮○○路姥姥商店前等處，以每包（重量不明
    ）新臺幣（下同）一千元、一千五百元、二千元不等之價格，連續將第一級毒品
    海洛因販賣予陣一宏、丁○○、乙○○、己○○等人共二十八次（每次販賣時間
    、販賣地點、販賣數量、販賣金額、購買人詳如附表所示），嗣經警循線查獲上
    情，因認被告戊○○、庚○○共同涉有違反毒品危害防制條例第四條第一項之販
    賣第一級毒品罪嫌云云。
二、本件公訴人認被告戊○○、庚○○涉有右揭共同販賣第一級毒品海洛因罪嫌，無
    非以右揭犯罪事實，業經證人陣一宏、丁○○、乙○○、己○○於警訊時及偵查
    中證述屬實，並有上揭證人與被告戊○○通話之通聯紀錄附卷可稽，參以被告戊○○、庚○○與上開證人無任何恩怨或過節，茍非確有其事，衡諸常情，上開證
    人豈有任意虛構上開情節誣陷之理？為論罪之依據。惟訊據被告戊○○、庚○○
    均堅決否認有何販賣第一級毒品海洛因之犯行，被告戊○○辯稱：其並無販賣第
    一級毒品海洛因予陣一宏、丁○○、乙○○、己○○等人，陣一宏、乙○○、己○○是其施用毒品認識的朋友，丁○○則不認識，其係遭南投縣警察局埔里分局
    警員辛○○誣陷等語；被告庚○○則辯稱：伊與被告戊○○同居，被告戊○○沒
    有販賣第一級毒品海洛因，伊也沒有販賣第一級毒品海洛因等語。
三、按犯罪事實應依證據認定之，無證據不得推定其犯罪事實；又不能證明被告犯罪
    或其行為不罰者，應諭知無罪之判決，刑事訴訟法第一百五十四條第三百零一
    條第一項，分別定有明文。又認定犯罪事實所憑之證據，無論其為直接或間接證
    據，在訴訟上之證明均須於通常一般之人均不致有所懷疑而得確信其為真實之程
    度，始得據為有罪之認定，倘其證明尚未達到此一程度而有合理之懷疑存在，以
    致無從形成對被告不利之確信時，依據罪疑利益歸於被告之法則，即應儘先為有
    利被告之判斷，不得徒憑主觀上之臆測遽行排除有利於被告之可能，最高法院七
    十六年臺上字第四九八六號著有判例足參。
四、經查：
  (一)證人陣一宏於九十年八月二十八日警訊時固證稱：「於九十年七月二十三日十一
    時五十一分，我以我的行動電話0000000000打戊○○所有00000
    00000向其購買二千元海洛因，戊○○叫我至其家門，由其女朋友庚○○親
    自交給我一包海洛因，我交給其女友二千元，第二次於九十年七月二十四日零時
    四分，我以我的行動電話打戊○○之行動電話向其購買二千元海洛因，亦叫我至
    其家前（埔里鎮○○路三十號）由其女友庚○○交給我二千元之海洛因，第三次
    於九十年七月二十四日十時四十五分，第四次於七月二十五日十九時三十五分、
    第六次於七月二十六日十三時二十一分、第七次於七月二十七日十時八分、第八
    次於九十年七月二十七日二十三時三十九分，購買情形皆與第一、二次一樣，在
    其家前由其女友交二千元海洛因給我」（見九十年度偵字第三六八二號卷第十三
    頁正面及背面），惟其於偵查中又證稱：「從7.至7.這期間，共向他（
    們）（指被告戊○○、庚○○）買八次，有時一千元，有時二千元，就（在）戊○○住處前旁邊的馬路旁，我記得戊○○女朋友庚○○拿二次海洛因賣我，之後
    我交現金．．．，戊○○賣我海洛因有六次，每次都是一手交錢，一手交貨」等
    情（見九十一年度偵緝字第六四號卷第三十六頁正面及背面）；復於原審調查時
    證稱：「（海洛因）向戊○○買的，分成小包裝買，每次買一小包金額二、三千
    元不等，從九十年八、九月份開始向他（指戊○○）購買，一直到九十一年五月
    份止，約買了十幾次，地點在他（戊○○）長春路住處外面馬路旁邊買，一手交
    錢一手交貨，沒有向庚○○買過毒品，但是她有幫戊○○拿海洛因給我，地點也
    是在長春路外面馬路邊，十幾次中有兩次是庚○○拿海洛因給我的」等語；觀諸
    證人陣一宏前開證述，就其向被告二人購買毒品海洛因之期間、每次購買金額、
    總共購買次數各節，先後證述已有不一，非無瑕疵可指，尚難遽信。
  (二)證人乙○○於九十年九月二日警訊時係先證稱：「（問：你向戊○○購買幾次毒
    品？）很多次，忘記買幾次」等語（見九十年度偵字第三六八二號卷第十一頁正
    面），旋接連證稱：「（問：分別於何時？）我於本年度（九十）一月份開始向
    戊○○購買海洛因，我記得最近一次是於七月二十九日十時五分，以我的電話0
    000000000打戊○○之行動電話0000000000向其購買三千元
    海洛因，戊○○約我直接至其家中（長春路三十號）交貨，我至現場戊○○之女
    友庚○○打開門拿給我一包海洛因，我交現金三千元給庚○○我便離開，第二次
    於九十年八月一日十時四十四分，我又以我的電話打戊○○之行動電話向戊○○
    買三千元海洛因，戊○○又約我至其家中，由戊○○交給我一包海洛因，我拿三
    千元給戊○○，第三次於九十年八月二日零時四十四分、第四次於九十年八月未
    拿到，戊○○約我白天再聯絡，我又於九十年八月二日十時零六分打電話給戊○○，向其購買二千元海洛因，交易情形與第一次一樣，第四次於九十年八月三日
    我又打電話給戊○○，向其購買三千元海洛因，交易情形與第一次一樣。第五次
    於八月四日十四時二十一分，交易情形與第二次一樣，我每次購買金額二千元至
    三千元不等，大部分皆是戊○○與庚○○二人共同接聽電話，與我買賣毒品亦是
    二人共同」（見九十年度偵字第三六八二號卷第十一頁正面及背面）；則其於同
    日警訊中，忽而對其向被告戊○○購買毒品之次數不復記憶，忽而又得以證述得
    十分詳盡，其警訊中之證言是否可採，即非無疑。嗣其於九十年十一月十五日偵
    查中又證稱：「（你一共跟被告買過幾次海洛因？）幾次忘記了，以（九十年）
    九月二日埔里分局警訊筆錄為準」、「（你們都是在那裡交易？）大都是去他（
    指戊○○）家拿，有一、二次是在外面」等語（見九十年度偵字第三六八二號卷
    第五十四頁正面及背面），觀諸證人乙○○於警訊中就其向被告二人購買毒品海
    洛因之確切時間、地點、每次購買金額、總共購買次數各節，尚能記憶得鉅細縻
    遺，何以於只相隔二月餘之偵查訊問中，竟連總共向被告二人購買毒品海洛因之
    次數已全無記憶，此顯有違常理。而其於偵查中就其向被告二人購買毒品海洛因
    之地點，與其於警訊中所證向被告二人購買毒品海洛因之地點均在被告戊○○位
    於南投縣埔里鎮○○路三十號住處，並無在該處以外之處所交易，亦互有出入，
    顯有瑕疵，自難據為不利被告之認定。
  (三)證人己○○於九十年八月三十日警訊時固證稱：「我於本年度（九十）三月份開
    始向戊○○購買海洛因，我記得最近一次是於八月一日十八時五分，我以我家電
    話0000000000打戊○○之行動電話0000000000向其購買一
    千五百元海洛因，戊○○約我約十分鐘後至埔里鎮○○路姥姥商店交貨，我至現
    場，戊○○之女友庚○○便交給我一包海洛因，我交現金一千五百元給庚○○，
    第二次於九十年八月二日八時二十六分，我又以我家的電話打戊○○之行動電話
    向戊○○買二千元海洛因，戊○○又約我十分鐘後至姥姥商店，我至現場戊○○
    、庚○○便在現場，我拿二千元給庚○○，他便交給我海洛因，第三次於九十年
    八月二日十三時二十九分、第四次於九十年八月三日七時五十三分、第五次於九
    十年八月三日十五時、第六次於九十年八月四日十六時四十四分、第七次於八月
    五日十三時十四分、第八次於九十年八月五日二十時五十二分，購買情形皆與第
    一次一樣，約我於埔里鎮○○路交貨，購買金額一千五佰元至二千元不等，大部
    分皆是戊○○與庚○○二人共同接聽電話，與我買賣毒品亦是二人共同」等情（
    見九十年度偵字第三六八二號卷第十七頁正面及背面）；惟其於九十年十一月十
    四日偵查中又證稱：「（你記得最近一次是何時跟庚○○、戊○○買海洛因？）
    時間忘記了，以埔里分局（警訊）筆錄為準」等語（見九十年度偵字第三六八二
    號卷第四十九頁背面），則證人己○○何以於警訊中對於其向被告二人購買毒品
    海洛因之確切時間、地點、每次購買金額、總共購買次數各節，均能詳細記憶，
    卻於只相隔二月餘之偵查訊問中，對於其最後一次向被告二人購買毒品海洛因之
    大概時間全然忘記，此亦有悖常情，尚難依據證人己○○於警訊、偵查中之證言
    ，逕為不利被告之認定。
  (四)證人丁○○於九十年八月二十九日警訊時乃先證稱：「（問：你向戊○○購買幾
    次毒品？）很多次，忘記買幾次」等語（見九十年度偵字第三六八二號卷第十五
    頁正面），旋接連證稱：「（問：分別於何時？）我於九十年七月二十七日十三
    時十八分，我以我的行動電話0000000000打戊○○所有000000
    0000向其購買一千元海洛因，戊○○叫我至其家門，由其女朋友庚○○親自
    交給我一包海洛因，我交給其女友一千元，第二次於九十年七月二十八日十一時
    五四分，我以我的行動電話打戊○○之行動電話向其購買一千元海洛因，亦叫我
    至其家前（埔里鎮○○路三十號），由戊○○交給我一千元之海洛因，第三次於
    九十年七月二十九日十一時四十六分、第四次於七月三十日十八時四十二分、第
    五次於八月三日十九時三十二分、第六次於八月四日二時、第七次於九十年八月
    四日二十三時，購買情形皆與第一、二次一樣，在其家前由其女友庚○○或戊○○向我收錢並交給我一包海洛因，我每次皆向其購買一千元海洛因」（見九十年
    度偵字第三六八二號卷第十七頁正面及背面）；則其於同日警訊中，忽而對其向
    被告戊○○購買毒品之次數不復記憶，忽而又得以證述得十分詳盡，其警訊中之
    證言是否可採，實非無疑。且證人丁○○於偵查中即已結證稱：其並不認識戊○○，沒有向被告戊○○、庚○○購買第一級毒品海洛因，警訊筆錄是警員寫的等
    語，即難徒憑證人丁○○於警訊中之證言，逕為不利被告之認定。
  (五)證人陣一宏、乙○○、己○○、丁○○等人前開警訊中之證述，固與卷附之00
    00000000號行動電話之通話紀錄相符，有臺灣大哥大股份有限公司通聯
    紀錄一份附卷可稽。然查，該通聯紀錄之傳真日期為九十年八月十四日，則警方
    於製作證人陣一宏、乙○○、己○○、丁○○等人警訊筆錄前，顯然早已取得該
    行動電話之通聯紀錄，則證人陣一宏、乙○○、己○○、丁○○等人於警訊中，
    就其等向被告二人購買毒品海洛因之確切時間得以證述到超乎一般人記憶所及之
    詳盡（幾時幾分均明確），即難以排除該等證人於警訊時之證述係出於附和該份
    通聯紀錄內容所為之可能性。
  (六)按「訊問被告，應全程連續錄音；必要時，並應全程連續錄影。但有急迫情況且
    經記明筆錄者，不在此限。」，刑事訴訟法第一百條之一第一項定有明文，此乃
    為建立詢問筆錄之公信力，以擔保程序之合法，所以詢問過程應全程連續錄音並
    錄影，並應於一定期間內妥為保存，偵審機關如認為有必要時即可調取勘驗，以
    期發現真實。惟證人陣一宏、乙○○、己○○、丁○○等人前開警訊筆錄均由南
    投縣警察局埔里分局警員辛○○一人獨自製作，且對於該等證人之警訊過程，復
    無錄音及錄影存證乙節，業據證人辛○○於原審及本院調查時結證無訛，鄭員雖
    於本院調查時供稱係「忘記了，沒有經驗」等語，惟於本院詢問：「你任警員有
    幾年了？」，鄭員答稱：「二十年了」（見本院卷第六二頁），依常理判斷鄭員
    擔任警員既達二十年之久，對於偵辦案件訊問被告應遵守刑事訴訟法第一百條之
    一之法定程序，自應知悉甚詳，鄭員卻諉稱忘記了等語，實難採信。且觀諸該等
    證人之警訊筆錄既非屬同一日所製作，何以未有其他警員參與，且均未記載警訊
    結束訊問之時間，亦無警訊錄音帶或錄影帶可資佐證，復未載明有何急迫情況致
    無法全程錄音錄影，揆諸前揭說明，其製作筆錄程序之合法性，已非無疑。
  (七)據證人丁○○、己○○、陳一宏於原審及本院調查所證述，即：
    (1)證人丁○○已於原審調查時結證稱：「我向綽號『五同』（台語）的人買的，
      沒有向其他的人買過毒品」、「警訊筆錄內容都不是我講的話，當時不是一問
      一答，辛○○只是問我有無吸毒，我回答有吸海洛因，辛○○叫我咬戊○○，
      咬的意思是說叫我說我毒品是向戊○○買的，其實我不認識戊○○，他並沒有
      問我其他的問題，辛○○將筆錄寫好有拿筆錄給我看，叫我在筆錄上簽名，叫
      我說要把買毒品的事情說是向戊○○買的，其實不是，我根本不認識戊○○。
      當時辛○○叫我說要咬戊○○，所以他叫我說想想看購買的情形如何，我就把
      向綽號『五同』的人購買海洛因的時間說出來，我有配合辛○○說向戊○○買
      的，．．．因為辛○○有用東西丟我，還說一些讓我害怕的話，．．．在當時
      那種心理害怕的情形之下，我無法向辛○○說我沒辦法配合，我只好在筆錄上
      簽名」等語；於本院調查時結證稱：「沒有（向被告購買原審判決附表所述的
      毒品）」、「警員辛○○用東西丟我的臉強迫我承認，筆錄不是我講的，筆錄
      是辛○○寫的，沒有這些事。」、「沒有，我沒有電話，也沒有行動電話，行
      動電話是我弟弟的，我沒有用此電話與被告聯絡。」「本案發生事情時，我不
      認識被告戊○○，我是在監獄時認識的。」、「我是向五同買的，我沒有向被
      告買過」等語（見原審卷第八四、八五頁，本院卷第五九、六○頁）。
    (2)證人己○○於原審調查時結證稱：「我沒有向戊○○、庚○○買過毒品，我施
      用的海洛因是向綽號『阿明』買的」、「辛○○問我有無施用毒品，我說有，
      他問我認不認識戊○○，我回答認識，．．．，他就帶我回分局做筆錄，筆錄
      內容不是一問一答做的，辛○○有問我有沒有向張坤煌購買毒品，我回答說沒
      有，辛○○告訴我說如果不指證海洛因是向戊○○買的要讓我日子不好過，並
      且對我拍桌子很兇，筆錄上．．．向戊○○購買的時間、金額，如何寫上去的
      要問辛○○才知道，那不是我講的話，我只配合他在筆錄上簽名」等語；於本
      院調查時證稱：「認識，他們（指被告二人）是我的朋友。」、「沒有向被告
      買過毒品」、「有吸食毒品，向王哥買的」、「警訊說的不對，是警官辛○○
      自己寫好的叫我簽名的，因我人在警察局，警官拍桌嚇我的，我才簽名，事實
      上沒有買賣毒品。」、「當時我有在吸毒，我怕警員來找我，警員叫我依照警
      察局說的照說，檢察官時說的不實在」、「沒有，這電話是我的沒有錯，我是
      打給我朋友而已。」等語（見原審卷第八五、八六頁，本院卷第五八、六○頁
      ）。
    (3)證人陣一宏於原審審理時亦結證稱：「．．．我在警察局時，做筆錄的警察並
      沒有問我，直接將筆錄做好要我簽名，我在地檢署偵查中，做筆錄的警員有來
      找我，叫我直接照警訊筆錄講，不然他要找我麻煩，做筆錄的警員是辛○○，
      事實上被告二人都沒有交付海洛因給我，戊○○我認識，但是不認識庚○○」
      等語（見原審卷第二○二、二○三頁）。
    (4)綜合證人陣一宏、己○○、丁○○於原審及本院調查時上開結證證詞，益見渠
      等前開警訊筆錄之證言，真實性，亦有可疑，難以採為被告等犯罪之證據；且
      又未在被告戊○○、庚○○身上或住處扣得任何與販賣毒品有關之第一級毒品
      海洛因、電子磅秤、或分裝袋等物，可資佐證，其他復查無確切證據可資證明
      被告戊○○、庚○○有公訴人所指訴之犯行。
五、綜上，被告戊○○、庚○○被訴共同販賣第一級毒品海洛因，均不能證明，原審
    為被告等無罪之判決，經核尚無不合，檢察官上訴意旨，仍執陳詞，指摘原判決
    不當，為無理由，應予駁回。
六、據上論斷，應依刑事訴訟法第三百六十八條，判決如主文。
本案經檢察官丙○○到庭執行職務。
中      華      民      國      九十二     年     六      月   二十五   日
                                臺灣高等法院臺中分院刑事第一庭
                                      審判長法  官  陳  紀  綱
                                            法  官  方  艤  駐
                                            法  官  陳  登  源
右正本證明與原本無異。
檢察官得上訴。
如不服本判決應於收受送達後十日內向本院提出上訴書狀，其未敘述上訴之理由者並
得於提起上訴後十日內向本院補提理由書（均須按他造當事人之人數附繕本）。
                                            書記官  林  明  冬
中      華      民      國      九十二     年     六      月   二十七   日
                                                                        Ｒ
┌──────────────────────────────────────────
│戊○○、庚○○共同販賣毒品一覽表
├──┬────────┬────────────┬────┬─────────┬───┬───┐
│編號│    購買時間    │        購買地點        │購買數量│購買金額（新台幣）│購買人│ 備考 │
├──┼────────┼────────────┼────┼─────────┼───┼───┤
│ １ │九十年七月廿三日│埔里鎮○○路三十號前    │  一包  │     二千元       │陳一宏│海洛因│
│    │十一時五十一分  │                        │        │                  │      │      │
├──┼────────┼────────────┼────┼─────────┼───┼───┤
│ ２ │九十年七月廿四日│埔里鎮○○路三十號前    │  一包  │     二千元       │陳一宏│海洛因│
│    │０時四分        │                        │        │                  │      │      │
├──┼────────┼────────────┼────┼─────────┼───┼───┤
│ ３ │九十年七月廿四日│埔里鎮○○路三十號前    │  一包  │     二千元       │陳一宏│海洛因│
│    │十時四十五分    │                        │        │                  │      │      │
├──┼────────┼────────────┼────┼─────────┼───┼───┤
│ ４ │九十年七月廿五日│埔里鎮○○路三十號前    │  一包  │     二千元       │陳一宏│海洛因│
│    │十九時三十五分  │  │        │                  │      │      │
├──┼────────┼────────────┼────┼─────────┼───┼───┤
│ ５ │九十年七月廿六日│埔里鎮○○路三十號前    │  一包  │     二千元       │陳一宏│海洛因│
│    │十三時二十一分  │                        │        │                  │      │      │
├──┼────────┼────────────┼────┼─────────┼───┼───┤
│ ６ │九十年七月廿七日│埔里鎮○○路三十號前    │  一包  │     二千元       │陳一宏│海洛因│
│    │十時八分        │                        │        │                  │      │      │
├──┼────────┼────────────┼────┼─────────┼───┼───┤
│ ７ │九十年七月廿七日│埔里鎮○○路三十號      │  一包  │     一千元       │丁○○│海洛因│
│    │十三時十八分    │                        │        │                  │      │      │
├──┼────────┼────────────┼────┼─────────┼───┼───┤
│ ８ │九十年七月廿七日│埔里鎮○○路三十號前    │  一包  │     二千元       │陳一宏│海洛因│
│    │廿三時三十九分  │                        │        │                  │      │      │
├──┼────────┼────────────┼────┼─────────┼───┼───┤
│ ９ │九十年七月廿八日│埔里鎮○○路三十號      │  一包  │     一千元       │丁○○│海洛因│
│    │十一時五十四分  │                        │        │                  │      │      │
├──┼────────┼────────────┼────┼─────────┼───┼───┤
│ １０ │九十年七月廿九日│埔里鎮○○路三十號      │  一包  │     一千元       │丁○○│海洛因│
│    │十一時四十六分  │                        │        │                  │      │      │
├──┼────────┼────────────┼────┼─────────┼───┼───┤
│  │九十年七月廿九日│埔里鎮○○路三十號      │  一包  │     三千元       │乙○○│海洛因│
│    │十時五分        │                        │        │                  │      │      │
├──┼────────┼────────────┼────┼─────────┼───┼───┤
│  │九十年七月三十日│埔里鎮○○路三十號      │  一包  │     一千元       │丁○○│海洛因│
│    │十八時四十二分  │                        │        │                  │      │      │
├──┼────────┼────────────┼────┼─────────┼───┼───┤
│  │九十年八月一日  │埔里鎮○○路三十號      │  一包  │     三千元       │乙○○│海洛因│
│    │十時四十四分    │                        │        │                  │      │      │
├──┼────────┼────────────┼────┼─────────┼───┼───┤
│  │九十年八月一日  │埔里鎮○○路姥姥商店前  │  一包  │     一千伍佰元   │己○○│海洛因│
│    │十八時五分      │                        │        │                  │      │      │
├──┼────────┼────────────┼────┼─────────┼───┼───┤
│  │九十年八月二日  │埔里鎮○○路三十號      │  一包  │     三千元       │乙○○│海洛因│
│    │０時四十四分    │                        │        │                  │      │      │
├──┼────────┼────────────┼────┼─────────┼───┼───┤
│  │九十年八月二日  │埔里鎮○○路姥姥商店前  │  一包  │     二千元       │己○○│海洛因│
│    │八時二十六分    │                        │        │                  │      │      │
├──┼────────┼────────────┼────┼─────────┼───┼───┤
│  │九十年八月二日  │埔里鎮○○路三十號      │  一包  │     二千元       │乙○○│海洛因│
│    │十時六分        │                        │        │                  │      │      │
├──┼────────┼────────────┼────┼─────────┼───┼───┤
│  │九十年八月二日  │埔里鎮○○路姥姥商店前  │  一包  │一千元至一千伍佰元│己○○│海洛因│
│    │十三時廿九分    │                        │        │                  │      │      │
├──┼────────┼────────────┼────┼─────────┼───┼───┤
│  │九十年八月三日  │埔里鎮○○路三十號      │  一包  │     三千元       │乙○○│海洛因│
│    │                │                        │        │                  │      │      │
├──┼────────┼────────────┼────┼─────────┼───┼───┤
│  │九十年八月三日  │埔里鎮○○路姥姥商店前  │  一包  │一千元至一千伍佰元│己○○│海洛因│
│    │七時五十三分    │                        │        │                  │      │      │
├──┼────────┼────────────┼────┼─────────┼───┼───┤
│  │九十年八月三日  │埔里鎮○○路姥姥商店前  │  一包  │一千元至一千伍佰元│己○○│海洛因│
│    │十五時          │                        │        │            │      │      │
├──┼────────┼────────────┼────┼─────────┼───┼───┤
│  │九十年八月三日  │埔里鎮○○路三十號      │  一包  │     一千元       │丁○○│海洛因│
│    │十九時三十二分  │                        │        │                  │      │      │
├──┼────────┼────────────┼────┼─────────┼───┼───┤
│  │九十年八月四日  │埔里鎮○○路三十號      │  一包  │     一千元       │丁○○│海洛因│
│    │二時            │                        │        │                  │      │      │
├──┼────────┼────────────┼────┼─────────┼───┼───┤
│  │九十年八月四日  │埔里鎮○○路三十號      │  一包  │     三千元       │乙○○│海洛因│
│    │四時二十一分    │                        │        │                  │      │      │
├──┼────────┼────────────┼────┼─────────┼───┼───┤
│  │九十年八月四日  │埔里鎮○○路姥姥商店前  │  一包  │一千元至一千伍佰元│己○○│海洛因│
│    │十六時四十四分  │                        │        │                  │      │      │
├──┼────────┼────────────┼────┼─────────┼───┼───┤
│  │九十年八月四日  │埔里鎮○○路三十號      │  一包  │     二千元       │丁○○│海洛因│
│    │廿三時三分      │                        │        │                  │      │      │
├──┼────────┼────────────┼────┼─────────┼───┼───┤
│  │九十年八月五日  │埔里鎮○○路姥姥商店前  │  一包  │一千元至一千伍佰元│己○○│海洛因│
│    │十三時十四分    │                        │        │                  │      │      │
├──┼────────┼────────────┼────┼─────────┼───┼───┤
│  │九十年八月五日  │埔里鎮○○路姥姥商店前  │  一包  │一千元至一千伍佰元│己○○│海洛因│
│    │廿時五十二分    │                        │        │                  │      │      │
└──┴────────┴────────────┴────┴─────────┴───┴───┘
                                                                   Ｒ


司法院資訊處製作；財團法人民間司法改革基金會備份。
